Minutes et répertoires du notaire Thomas PÉRIER, 22 novembre 1543 - 2 juin 1589 (étude XI)
Archives nationales
- Répertoire(s) de Thomas PÉRIER, novembre 1543 - juin 1589; MC/RE/XI/1
  - Répertoire. 1543, novembre - 1589, juin, novembre 1543 - juin 1589; MC/RE/XI/1
    - Consentement par Dorat à Boulan., 1569
      Documents du Minutier central des notaires de Paris, Ronsard et ses amis [288 actes], par Madeleine Jurgens, à partir des dépouillements de Xenia Pamfilova, Paris, Archives nationales, 1985, p. 290, notice n° 158 (instrument de recherche imprimé dématérialisé, certaines notices sont plus détaillées dans la version intégrale accessible en ligne par la rubrique 'Autres instruments de recherche', voir contexte dans le Plan d’orientation général - Notaires de Paris, guides thématiques du Minutier).
    - Bail par Jacques Maçon à Jean Dorat de huit chambres en la maison du Fer à cheval rue Bordelle., 6 avril 1569
      Mentionné au répertoire 1 de l'étude XI.
      Documents du Minutier central des notaires de Paris, Ronsard et ses amis [288 actes], par Madeleine Jurgens, à partir des dépouillements de Xenia Pamfilova, Paris, Archives nationales, 1985, p. 292, notice n° 160 (instrument de recherche imprimé dématérialisé, certaines notices sont plus détaillées dans la version intégrale accessible en ligne par la rubrique 'Autres instruments de recherche', voir contexte dans le Plan d’orientation général - Notaires de Paris, guides thématiques du Minutier).
      Maçon, Jacques; Dorat, Jean
    - Louage par Duhamel, ès noms, à de Baîf., octobre 1574 - novembre 1574
      Mention dans XI, répertoire 1, fol. 516.
      Documents du Minutier central des notaires de Paris, Ronsard et ses amis [288 actes], par Madeleine Jurgens, à partir des dépouillements de Xenia Pamfilova, Paris, Archives nationales, 1985, p. 151, notice n° 52 (instrument de recherche imprimé dématérialisé, certaines notices sont plus détaillées dans la version intégrale accessible en ligne par la rubrique 'Autres instruments de recherche', voir contexte dans le Plan d’orientation général - Notaires de Paris, guides thématiques du Minutier).
    - Décharge d'Étienne Barbin à Pierre de Ronsard., mai 1580
      Original passé devant le notaire Périer dont les minutes ne sont pas conservées pour 1580.
      Mentionné dans XI, répertoire 1.
      Documents du Minutier central des notaires de Paris, Ronsard et ses amis [288 actes], par Madeleine Jurgens, à partir des dépouillements de Xenia Pamfilova, Paris, Archives nationales, 1985, p. 113, notice n° 26 (instrument de recherche imprimé dématérialisé, certaines notices sont plus détaillées dans la version intégrale accessible en ligne par la rubrique 'Autres instruments de recherche', voir contexte dans le Plan d’orientation général - Notaires de Paris, guides thématiques du Minutier).
      Barbin, Etienne; Ronsard, Pierre de